宣示判決筆錄
原      告  遠東國際商業銀行股份有限公司


法定代理人  侯金英  
訴訟代理人  吳俞穎  

被      告  季嘉丰  


上列當事人間110年度中簡字第2621號請求返還借款事件，於中
華民國110年10月27日上午9 時50分整在臺灣臺中地方法院臺中
簡易庭宣示判決，出席職員如下：
    法      官  林筱涵
    書  記  官  張峻偉
朗讀案由。
法官朗讀主文宣示判決如下：
    主      文
被告應給付原告新臺幣參拾萬壹仟壹佰陸拾元，及自民國一一○
年三月十五日起至清償日止，按週年利率百分之十三點六一計算
之利息，暨自民國一一○年四月十六日起至清償日止，其逾期在
六個月以內者，按週年利率百分之一點三六一，逾期超過六個月
部分，按週年利率百分之二點七二二計算之違約金，每次違約連
續收取期數以九期為限。
訴訟費用新臺幣參仟參佰壹拾元由被告負擔。
本判決得假執行。
    事實及理由之要領
一、原告主張：被告於民國109年3 月3 日向原告借款新臺幣（
    下同）330,000 元，約定借款期限為7 年，以每1個月為1期
    ，共分84期攤還本息，利息按定儲指數利率百分之1.07加年
    利率百分之12.81計算（本件利息按遲延時週年利率百分之1
    3.61計算)，逾期繳款時，並應自遲延日起，逾期在6個月以
    內(含)者，按上開借款利率百分之10；逾期超過6個月部分
    ，按上開借款利率百分之20，按月計收違約金，每次違約連
    續收取期數以9期為限。詎被告自110年4月15日起未依約清
    償，其債務已視為全部到期，尚積欠如主文第1項所示之本
    金利息及違約金。為此，爰依消費借貸之法律關係，提起本
    件訴訟，並聲明如主文第1項所示。
二、上開原告主張之事實，業據其提出個人信用貸款契約書、授
    信交易往來明細查詢為證。被告已於相當時期受合法之通知
    ，而於言詞辯論期日不到場，亦未提出準備書狀爭執，依民
    事訴訟法第436條第2項準用同法第280條第3項、第1項之規
    定，視同自認。從而，原告依消費借貸之法律關係，請求被
    告給付如主文第1 項所示之金額，為有理由，應予准許。
三、訴訟費用負擔及假執行宣告之依據：民事訴訟法第78條、第
    389 條第1 項第3 款。
　　
如不服本判決，應於送達後20日內，向本院提出上訴狀並表明上
訴理由，如於本判決宣示後送達前提起上訴者，應於判決送達後
20日內補提上訴理由書（須附繕本）。如委任律師提起上訴者，
應一併繳納上訴審裁判費。 
中　　華　　民　　國　　110 　年　　10　　月　　27　　日
                  臺灣臺中地方法院臺中簡易庭
                                  法  官  林筱涵
                                  書記官  張峻偉
以上正本證明與原本無異。
中　　華　　民　　國　　110 　年　　10　　月　　27　　日
                                  書記官  張峻偉